臺灣新竹地方法院交通事件裁定　　　　 96年度交聲字第183號
原處分機關　交通部公路總局新竹區監理所新竹市監理站
異　議　人　乙○○
即受處分人
上列異議人即受處分人因違反道路交通管理處罰條例案件，對於
交通部公路總局新竹區監理所新竹市監理站民國96年6月21日竹
監新四字第裁51-C00000000號違反道路交通管理事件裁決處分聲
明異議，本院裁定如下：
    主  文
異議駁回。
    理  由
一、按受處分人，不服主管機關所為之處分，得於接到裁決書之
    翌日起20日內，向管轄地方法院聲明異議；又交通法庭認為
    聲明異議無理由者，應以裁定駁回之，道路交通管理處罰條
    例第87條第1 項、道路交通案件處理辦法第19條分別定有明
    文。
二、次按汽車駕駛人，行經有燈光號誌管制之交岔路闖紅燈者，
    處新臺幣（下同）1,800元以上5,400元以下罰鍰，道路交通
    管理處罰條例第53條第1 項定有明文。又汽車駕駛人駕駛汽
    車違反道路交通管理處罰條例第53條規定者，除應依該條所
    規定之罰鍰處罰，並予記違規點數3點，同條例第63條第1項
    第3款亦定有明文。
三、本件原處分機關交通部公路總局新竹區監理所新竹市監理站
    ，以異議人乙○○所有車牌號碼2P─8543號自用小客車，於
    96年5月4日晚間11時20分許，行經臺二線八甲路口時，為臺
    北縣政府警察局金山分局老梅派出所員警攔停填掣北縣警交
    字第C00000000號舉發違反道路交通管理事件通知單，當場
    舉發受處分人「闖紅燈（淡水往石門方向直行）」之違規情
    事。嗣異議人於應到案日期（96年5月19日）前，向原處分
    機關提出陳述，由原處分機關函請原舉發單位調查結果，仍
    認其有前揭違規行為，乃依違反道路交通管理處罰條例第53
    條第1項，駕車行經有燈光號誌管制之交岔路口闖紅燈之規
    定為由，裁處異議人罰鍰2,700元，並記違規點數3點。
四、聲明異議意旨略以：異議人僅係於交通號誌顯示為黃燈時通
    過路口，並無闖紅燈行為，且係經過該路口後繼續行駛約1.
    6公里始遭攔停，員警又未提出照片或錄影舉發，僅員警片
    面之詞，爰聲請撤銷原裁決處分等語。
五、本件異議人固坦承於上揭時間，駕駛車牌號碼2P─8543號自
    用小客車，行經臺北縣八甲路口處，該處為有燈光號誌管制
    之交岔路口，於經過該路口後至臺二線石門新十八王公廟前
    路口處為警攔檢舉發之事實，惟否認有何闖紅燈之違規行為
    。經查：
（一）證人即舉發本件違規之臺北縣政府警察局金山分局老梅派
      出所員警甲○○於本院訊問時具結證稱：「（請陳述當日
      舉發經過？）當日我們是服22至24的巡邏勤務，與另一個
      員警林永裕共同服勤，當時我們巡還車開到臺二線八甲路
      口，發現有兩部闖紅燈的車子在我們的對向車道，我們就
      掉頭追那部車子，追到新十八王公的路口，有一部自小貨
      車開在異議人的車子前面轉入崁子腳58之24號巷前，停在
      此號巷前旁邊，這臺自小貨車我們是用逕行舉發，因為人
      沒有在車上，異議人這部車子，我們追到新十八王公前，
      剛好異議人在那個路口停紅燈，我們就叫異議人出示證件
      ，當場舉異議人闖紅燈的事實。（從違規路段到舉發地點
      相差1.6公里的原因為何？）因為我們是對向車道發現異
      議人闖紅燈，我們才掉頭追，所以需要這麼長的距離才追
      到異議人的車，而且也沒有相差到1.6公里，是1.3公里。
      （異議人剛陳述，異議人只是闖黃燈，不是闖紅燈，有何
      意見？）當時那部車號2589－PD自小貨車是開在異議人車
      子的前面，貨車是闖紅燈，所以開在貨車後面異議人的車
      子當然也是闖紅燈，我們兩臺違規車輛都有告發，當時應
      該紅燈亮起來5秒了。．．．（你確定當時異議人是闖紅
      燈而不是闖黃燈？）我確定是．．．」等語，且提出現場
      照片2幀、另案車牌號碼2589－PD號自用小貨車之臺北縣
      警察局北縣警交字第C00000000號舉發違反道路交通管理
      事件通知單影本1紙為證，上開自用小貨車之舉發通知單
      上記載違規時間、地點及理由均與異議人經舉發者相同，
      此外復有臺北縣政府警察局96年6月1日北縣警金交裁字第
      0960009761號函、臺北縣警察局北縣警交字第C00000000
      號舉發違反道路交通管理事件通知單影本在卷可參。且觀
      諸證人甲○○與異議人素不相識，自更不可能有任何夙怨
      ，故證人自斷無可能甘冒偽證重罪而刻意誣陷或故為不利
      於異議人之證述。據此，均足徵證人上開所為證述應確係
      屬實，堪足採信。
（二）證人邱國豪雖到庭證稱異議人並無闖紅燈之行為，惟其於
      本院訊問中陳稱：因為該條路很彎曲，我們很注意開車的
      行進速度云云，然觀諸現場照片，該路段尚稱平直，並無
      證人所稱很彎曲之情形，是其對當日違規時之情況，記憶
      是否清晰，已非無疑，其所證述，尚不足採信。異議另辯
      稱：如果其要闖紅燈，沿路即會闖，不可能單獨闖1 個紅
      燈云云。然交通違規案件，須依個案具體認定，本件異議
      人於本件違規之前有否其他闖紅燈之行為、異議人其他違
      規或不違規行為是否會令本件異議人亦相同地為或不為違
      規行為，並非本院所得審酌，異議人所辯，亦非可採。
（三）又異議人辯稱原舉發機關僅有員警片面之詞，別無其他舉
      證資料云云。惟按交通員警製單舉發違反道路交通管理處
      罰條例所列之違規事實，本質上為行政處分，係公務員基
      於職務上權力，依法就特定之具體事件所為具有公法上效
      果之單方行政行為，基於公務員為公法上行為具有公信力
      之原則，該行政處分當可被推定為真正，其據以依法處分
      之事實認定亦為真正無誤，本此公信原則，乃立法者賦予
      行政機關制定違反道路交通事件統一裁罰標準及處理細則
      ，使執勤員警得當機處分以達其維護交通秩序、安全之行
      政目的，反之，若謂公務員一切行政行為均需預留證據以
      證其實，則國家行政勢必窒礙難行，據此，刑事訴訟法就
      犯罪證據有關之規定中與屬行政秩序罰之交通違規裁罰本
      質不合之部分，自不在準用之列。從而，本件雖有證人邱
      國豪到庭證稱異議人並未違規，然其證言尚不足採，已如
      前述，本院亦查無任何證據足資證明員警有捏造事實違法
      取締之情事，則執勤員警本其維護交通秩序、安全職責所
      為之舉發，自應受到合法、正確之推定。異議人認舉發員
      警目睹不足以證明其有舉發違規事由，需提出其他證據以
      為佐證云云，並無可採。
六、綜上所述，本件異議人確有行經有燈光號誌管制之交岔路闖
    紅燈之違規行為，原處分機關就此部分違規行為，依道路交
    通管理處罰條例第53條第1項、第63 第第1項第3款及違反道
    路交通管理事件統一裁罰基準及處理細則之規定，裁處罰鍰
    2,700元，並記違規點數3點，核無不當。本件異議為無理由
    ，應予駁回。
七、據上論斷，應依道路交通案件處理辦法第19條，裁定如主文
    。
中　　華　　民　　國　　96　　年　　10　　月　　31　　日
                  交通法庭    法　官　李毓華
以上正本證明與原本無異。
如不服本裁定，應於裁定送達後5 日內向本院提出抗告狀。
中　　華　　民　　國　　96　　年　　10　　月　　31　　日
                              書記官  陳美利
